臺灣桃園地方法院刑事判決　　　　　　100年度簡上字第131號
上　訴　人　
即　被　告　戴邦聰
上列上訴人即被告因恐嚇案件，不服本院民國100 年1 月25日99
年度壢簡字第2678號第一審判決（聲請簡易判決處刑案號：99年
度偵字第24811 號），提起上訴，本院管轄之第二審合議庭判決
如下：
    主  文
上訴駁回。
    事  實
一、戴邦聰因不滿亞通汽車客運股份有限公司（下稱亞通公司）
    規定試用期之司機人員跟車期間不給付薪資，且需通過內部
    筆試及路考始得錄取，竟心生怨懟，自民國99年8 月7 日下
    午6 時37分許起至7 時30分許，基於單一之恐嚇犯意，接續
    以其所持用之0000000000號行動門號撥打亞通公司00000000
    0 號市話計59通，向接電話之亞通公司員工鐘明和恫稱欲放
    火焚燒亞通公司之車輛等語，以此加害於生命、身體、財產
    之事恐嚇鐘明和，使其心生畏懼，致生危害於安全。
二、案經桃園縣政府警察局大園分局報告臺灣桃園地方法院檢察
    署檢察官偵查後聲請以簡易判決處刑。
    理  由
一、訊據上訴人即被告戴邦聰固坦承於上開時、地以其所持用之
    0000000000號行動電話撥打亞通公司000000000 號市話計59
    通之事實，惟矢口否認有何恐嚇危害安全犯行，辯稱：伊打
    電話給亞通公司只是講道理云云。經查：
  (一)按被告以外之人於審判外之陳述雖不符刑事訴訟法第159 條
    之1 至之4 等4 條之規定，而經當事人於審判程序同意作為
    證據，法院審酌該言詞陳述或書面陳述作成時之情況，認為
    適當者，亦得為證據，同法第159 條之5 第1 項定有明文。
    證人鍾明和於警詢中之證述，其性質雖屬傳聞證據，惟業經
    本院於準備程序時徵詢被告意見，被告陳明同意作為證據，
    本院審酌上開筆錄作成時，較無人情施壓或干擾，亦無不當
    取供之情形，認為以之作為本案之證據亦屬適當，是其於警
    詢之證述，自具有證據能力。
  (二)被告於上開時間撥打共計59通電話至亞通公司號碼00-00000
    00號通電話，恫嚇要放火燒亞通公司的車輛等情，業據證人
    鍾明和於警詢中證述綦詳（見偵卷第9-12頁），且為被告於
    警詢、檢察官訊問及本院準備程序中所供承，並有指認照片
    1 張、號碼0000000000號行動電話、000000000 市內電話通
    聯紀錄各1 份在卷可稽。故被告確有以上開言語恫嚇，已屬
    明確。至被告嗣於本院審理時空言否認恐嚇犯行，自非可採
    。又被告雖辯稱：伊於警詢、檢察官偵訊中坦承撥打電話至
    亞通公司恐嚇，係因伊一時想要氣家人云云，惟查被告前有
    搶奪、強制性交、竊盜等前科紀錄，且多次進出囹圄，對於
    於偵審過程中自白犯行，將可能造成對己不利之法律效果，
    自當知之甚詳，且衡諸常情，亦無僅因與親友間之爭執或不
    快，即率爾甘冒遭刑事訴追之風險而坦承未為之犯行之理，
    況被告亦未具體陳明其與家人間有何糾葛，致其欲此違常手
    段造成家人氣惱，故被告上開所辯，自非可採。
  (三)綜上，本件事證明確，被告犯行堪以認定，應予依法論科。
二、核被告所為，係犯刑法第305 條恐嚇危害安全罪。又按數行
    為於同時同地或密切接近之時地實施，侵害同一之法益，各
    行為之獨立性極為薄弱，依一般社會健全觀念，在時間差距
    上，難以強行分開，在刑法評價上，以視為數個舉動之接續
    施行，合為包括之一行為予以評價，較為合理，則屬接續犯
    ，而為包括之一罪（最高法院86年度臺上字第3295 號 判例
    參照）。查被告自99年8 月7 日下午6 時37分許至7時30 分
    許，以其所持用之0000000000號行動電話門號撥打亞通公司
    000000000 號市話共計59通之方式，先後多次對接話之亞通
    公司所屬員工鐘明和恫稱欲放火焚燒亞通公司之車輛等語而
    為恐嚇犯行，其時間密切接近，侵害同一法益，各行為之獨
    立性極為薄弱，顯係出於同一恐嚇之目的，依一般社會健全
    觀念，在時間差距上難以強行分割，應視為數個舉動之接續
    施行，合為包括之一行為予以評價，是被告上開多次恐嚇被
    害人之行為，係屬接續犯。
三、原審以被告上揭罪證明確，適用刑法第305 條、第41條第1
    項前段、刑法施行法第1 條之1 第1 項、第2 項前段等規定
    ，並審酌被告僅因與亞通公司間因工作錄取方式及薪資問題
    產生紛爭，竟不思以和平、理性方式尋求解決，竟以加害生
    命、身體、財產安全之事恐嚇被害人，致被害人心生畏懼，
    惡性自屬不輕，所為誠屬不該，並考量其犯後態度，兼衡其
    犯罪之動機、目的、手段、智識程度、素行、所生危害程度
    等一切情狀，量處有期徒刑3 月，並於斟酌被告之年齡、學
    歷、職業及家庭經濟狀況等節後，諭知如易科罰金，以新臺
    幣1,000 元折算1 日，其認事用法均無不合，量刑亦無不當
    。被告提起上訴，空言否認犯罪，為無理由，應予駁回。
據上論斷，應依刑事訴訟法第455 條之1 第1 項、第3 項、第36
8 條、第373 條，判決如主文。
本案經檢察官林郁芬到庭執行職務。
中    華    民    國    100    年    5    月    23    日
                  刑事第七庭審判長法  官  鄭吉雄
                                  法  官  吳宗航
                                  法  官  毛松廷
以上正本證明與原本無異。
不得上訴。
                                  書記官  何伊羚
中    華    民    國   100    年    5     月    23    日